Inventaris van het archief van het Ministerie van Algemene Zaken, (1932) 1937-1945
Nationaal Archief, Den Haag
- Aanwinst 1982, A.
  - Dossiers, A.2.
    - Taakuitvoering door de rijksoverheid, A.2.351
      - Arbeid, A.2.351.83
        - Ontwerp van wet houdende voorzieningen ter bestrijding van de bestaande nood ener omvangrijke werkloosheid, met memorie van toelichting, gestencild., 1938; 254; 1 omslag
        - Stukken betreffende behandeling van het ontwerp van wet houdende bepalingen tot bevordering van grondverbetering in werkverschaffing., 1938-1939; 255; 1 omslag
        - Circulaire aan de gemeentebesturen betreffende de tewerkstelling van werkloze hoofdarbeiders, met geleidebrief., 1940; 256; 1 omslag
        - Nota inzake de uitbreiding van het aantal tewerkgestelden bij de werkverruiming tot 100.000 man, gestencild., 1940; 257; 1 stuk
        - Concept-verordening tot regeling van geschillen ten aanzien van collectieve arbeidsovereenkomsten, met geleidebrief., 1940; 258; 1 omslag
        - Nota betreffende de bestrijding van de werkloosheid in de land- en tuinbouw., 1940; 259; 1 stuk
        - Stukken betreffende wijziging en uitvoering van het Organisatiebesluit Werkloosheidsbestrijding., 1940-1941; 260; 1 omslag
        - Stukken betreffende instelling van de Arbeidsdienst en de wijziging van het Arbeidsdienstplichtbesluit., 1940-1942; 261; 1 omslag
        - Circulaire van het Rijksarbeidsbureau aan de districtsarbeidsbeurzen inzake maatregelen tegen arbeiders die zonder toestemming uit Duitsland terugkeren, met geleidebrief., 1941; 262; 1 omslag
        - Statistische overzichten van de kosten van levensonderhoud voor arbeidersgezinnen over de periode augustus 1939 juni 1942., 1941-1942; 263; 1 omslag
        - Nota's inzake handhaving van het loonpeil in verband met de minimumkosten van het levensonderhoud., 1941-1942; 264; 1 omslag
        - Circulaires betreffende maatregelen met betrekking tot de inzet van arbeiders in Oost-Europa op grond van opdracht 4181., 1943; 265; 1 omslag
        - Stukken betreffende toepassing van art. 16 van de Verordening 114/1942 inzake de ordening van de arbeid., 1943; 266; 1 omslag
      - Maatschappelijke zorg, A.2.351.84
        - Stukken betreffende gezinspolitiek: samenwerking tussen departementen inzake de gezinspolitiek en voorstel tot invoering van zgn. huwelijksleningen., 1940-1941; 267; 1 omslag
        - Stukken betreffende centralisatie van verenigingen op het gebied van armenzorg en weldadigheid ten gunste van de Stichting Winterhulp Nederland en de Nederlandse Volksdienst., 1940-1942; 268; 1 omslag
        - Circulaire mededelende de toelating van 250 Belgische kinderen in Breda., 1941; 269; 1 stuk
        - Stukken betreffende behandeling van een voorstel tot verzorging van militaire en burgerlijke oorlogsslachtoffers., 1941-1942; 270; 1 omslag
      - Volksontwikkeling en -opvoeding. Religie, A.2.351.85
        - Nota van de minister van Onderwijs, Kunsten en Wetenschappen inzake de herziening van de leerlingenschaal, met geleidebrief., 1939; 271; 1 omslag
        - Stukken betreffende de viering van het 125-jarig bestaan van de Militaire Willemsorde., 1939-1940; 272; 1 omslag
        - Stukken betreffende de uitgifte en verkoop van het Gedenkboek 125 jaar Militaire Willemsorde., 1939-1940; 273; 1 omslag
        - Stukken betreffende de totstandkoming van de Wet tot herziening van de wet van 30 april 1815 (S.33) houdende instelling van de Militaire Willemsorde, alsmede de regeling van de uitbetaling van riddersoldijen en pensioenen aan ridderweduwen door middel van een subsidie aan de Stichting Fonds Ridderdagen., 1939-1941; 274; 1 omslag
        - Briefwisseling met de schilder H. Paulides over de aanbieding van zijn wandschildering "de Rijkseenheid" aan de regering., 1940; 275; 1 omslag
        - Aide-mémoires van het Algemeen Nederlands Persbureau inzake het onderhouden van een telexverbinding met Nederlands-Indië., 1940; 276; 1 omslag
        - Brief van het Ministerie van Buitenlandse Zaken met mededelingen inzake de samenwerking tussen kleinere protestantse gemeenten en verenigingen in verband met buitengewone omstandigheden., 1940; 277; 1 omslag
        - Stukken betreffende de concentratie van radio-omroepverenigingen, afschriften., 1940-1941; 278; 1 omslag
        - Besluit betreffende de handhaving van orde onder de studenten aan universiteiten en hogescholen, met geleidebrief., 1941; 279; 1 omslag
        - Stukken betreffende behandeling van voorstellen tot verplaatsing van het Amsterdams Zoölogisch Museum naar Leiden en van het Museum van Oudheden te Leiden naar Amsterdam., 1941; 280; 1 omslag
        - Circulaires met mededeling van de verhuizing van de Cordinatie-commissie van de Nederlands-Israëlitische en Portugees-Israëlitische Kerkgenootschappen van Amsterdam naar Den Haag., 1941; 281; 1 omslag
        - Brief met een voorstel aan de rijkscommissaris tot bescherming en instandhouding van het cultureel bezit, behorend tot het verbeurd verklaarde vermogen van het Koninklijk Huis, met bijlage en geleidebrief., 1941; 282; 1 omslag
        - Nota inzake een plan tot uitbreiding van het lager nijverheidsonderwijs voor jongens, met geleidebrief., 1941; 283; 1 omslag
        - Maandblad van het Verbond van Nederlandse Journalisten van april 1941, met een handleiding voor de toepassing van het Journalistenbesluit van 2 mei 1941 (VO 18), met geleidebrief., 284; 1 omslag
        - Stukken betreffende van de ingekomen mededeling inzake de instelling en doelstelling van het Instituut voor Sociaal Onderzoek van het Nederlandse volk., 1941; 285; 1 omslag
        - Nota betreffende het onderwijs in het Duits op Nederlandse scholen., 1941; 286; 1 stuk
        - Nota met een overzicht van genomen en te nemen maatregelen op onderwijsgebied., 1941; 287; 1 stuk
        - Stukken betreffende behandeling van het ontwerpbesluit betreffende het tentoonstellingswezen., 1942; 288; 1 omslag
        - Nota betreffende de voorbereiding van de tentoonstelling "Nederlanders in Europa"., 1942; 289; 1 stuk
        - Stukken betreffende de voorbereiding van het besluit tot bescherming van leerlingen tegen de gevolgen van besmettelijke ziekten van personeel van onderwijs inrichtingen., 1943; 290; 1 omslag
      - Landsverdediging, A.2.351.86
        - Stukken betreffende behandeling van een verzoek van scheepsbouwers om wijziging van de voorwaarden bij de bouw van marinematerieel., 1937; 291; 1 omslag
        - Stukken betreffende de werkzaamheden van de Commissie voor de Economische Verdedigingsvoorbereiding., 1937-1940; 292; 1 omslag
        - Briefwisseling met particulieren inzake de handhaving van de neutraliteit en van de vrede., 1939-1940; 293; 1 omslag
        - Brief van het Kabinet der Koningin geleidende een telegram van de commandant van het Leger des Heils, aanbiedende de algemene medewerking van het Leger des Heils waar dit van dienst kan zijn., 1940; 294; 1 omslag
        - Capitulatieverdrag, met toelichting, afschriften., 1940; 295; 1 omslag
        - Stukken betreffende een bespreking op 4 juni 1940 van enige secretarissen-generaal met de rijkscommissaris over de inschakeling van de Nederlandse industrie bij de fabricage van oorlogsmateriaal., 296; 1 omslag
        - Brief van het Afwikkelingsbureau van het Departement van Defensie betreffende wijziging van de regeling kostwinnersvergoedingen aan verwanten van in werkelijke dienst zijnde dienstplichtigen., 1940; 297; 1 stuk
        - Tekst van een verklaring van de secretarissen-generaal met aansporing aan autoriteiten om misverstanden en onbillijkheden, welke in interneringen tijdens de oorlogsdagen hun oorzaak vonden, weg te nemen, concept., 1940; 298; 1 stuk
        - Circulaire betreffende de betaling van 500 miljoen Reichsmark aan de Duitse autoriteiten ter bestrijding van de bezettingskosten, met geleidebrief., 1941; 299; 1 omslag
        - Brief geleidende de beschikking van het hoofd van het Afwikkelingsbureau van het Departement van Defensie tot wijziging en aanvulling van het Reglement voor de militaire ambtenaren der landmacht., 1942; 300; 1 omslag
      - Justitie, A.2.351.87
        - Brief aan de minister van Justitie inzake strafvervolging van misbruik ten aanzien van onderscheidingen, afschrift., 1939; 301; 1 stuk
        - Stukken betreffende bemiddeling bij Duitse instanties om vrijlating van een notaris uit Vriezenveen., 1940; 302; 1 omslag
        - Brief van de Commissaris-Generaal voor bijzondere doeleinden mededelende de benoeming van de heer Müller Lehning tot Commissaris voor de Verenigingen en Stichtingen zonder commercieel doel, afschrift, met geleidebrief., 1940; 303; 1 omslag
        - Stukken betreffende een onderzoek van het Departement van Justitie naar organen met officiële en half-officiële rechtspraak., 1943; 304; 1 omslag
      - Buitenlandse aangelegenheden, A.2.351.88
        - Briefwisseling met prof. mr J.J. Schrieke inzake de wenselijkheid van militaire hulpverlening aan Finland., 1940; 305; 1 omslag
        - Stukken betreffende weigering tot bemiddeling bij het toekennen van een voorlopige financiële regeling ten behoeve van H. Becker, voorheen werkzaam bij het Nederlands gezantschap te Rio de Janeiro., 1941; 306; 1 omslag
        - Circulaires betreffende behartiging van de belangen van Nederlanders in België en Frankrijk., 1942-1943; 307; 1 omslag
        - Brieven met informatie aan de Duitse autoriteiten over de ter dood veroordeelde W.J.M.J. d'Aquin, kanselier op non-activiteit bij het Nederlandse Consulaat-Generaal te Parijs., 1943; 308; 1 omslag
        - Circulaires mededelende de hervatting van de Italiaanse consulaire dienst in Nederland., 1944; 309; 1 omslag
- Aanvullingen 1999 en 2015, B.
  - Stukken geordend in de oorspronkelijke dossiergroepen, B.1.
    - Dossiergroep I: Regering, B.1.01.
      Doordat de oorspronkelijke omslagen van de bescheiden in de dossiergroep I en II niet zijn aangetroffen, zoals overal elders wel, is niet meer vast te stellen welke categorie-aanduidingen bij deze codes hebben gehoord. Analogie met de hoofdstukken van de Rijksbegroting is alleen bij dossiercode I-2 aanwijsbaar, bij de andere niet.
      - Dossiercode I-2. [Koninklijk Huis]., 1938-1939; 323-325
        - Stukken betreffende de viering van het 40-jarig regeringsjubileum van koningin Wilhelmina, 1938-1939, 323
        - Stukken betreffende de vervaardiging van portretten van de koningin. 1938, 324
        - Stukken betreffende de geboorte van de prinsessen Beatrix en Irene, 1937-1939, 325
      - Dossiercode I-3. Besluiten van de minister van Algemene Zaken tot oplegging van aanvragen voor buitenlandse dienstreizen van ambtenaren na behandeling en doorgaans goedkeuring ervan in de ministerraad, dan wel besluiten tot inwinning van advies op dergelijke aanvragen., 1937-1940; 326-327
        - 1937-1938, 326
        - 1939- 1940, 327
      - Dossiercode I-6. ‘Jaarboek voor Nederland’., 1938; 328
        Zie ook inv.nr. 31.
      - Dossiercode I-8. Stukken betreffende de formele afkondiging van wijzigingen van de grondwet., 1938, 1940; 329
      - Ontwerp van de Troonrede 1937, met handgeschreven aanpassingen en aanvullingen van Colijn., 330
      - Correspondentie van de ministerraad met het Kabinet der Koningin naar aanleiding van het auto-ongeluk van prins Bernhard., 1937; 331
      - Eigenhandige aantekeningen van minister Slotemaker de Bruïne voor de Memorie van Antwoord inzake hoofdstuk I van de Rijksbegroting voor 1940., 1939; 332
    - Dossiergroep II: Algemene Zaken, B.1.02.
      Doordat de oorspronkelijke omslagen van de bescheiden onder dossiercode I en II niet zijn aangetroffen, zoals overal elders wel, is niet meer vaststelbaar welke categorie-aanduidingen bij deze codes hebben gehoord. De stukken in dit codegebied hebben overwegend betrekking op het ministerie van Algemene Zaken en de daaronder ressorterende organen, de Raad van Ministers en zijn commissies en het verkeer met de kamers van de Staten-Generaal. Dossier code II-9 is een vreemde eend in deze bijt.
      - Dossiercode II-1. Stukken betreffende het afketsen van de koop door de staat van paleis Kneuterdijk (nr. 20), 1938, en stukken betreffende de vestiging van het secretariaat van de Raad van Ministers en van zijn voorzitter bij het ministerie van Algemene Zaken, 1939., 1938-1939; 333
      - Dossiercode II-1. Opbergverbaal 16 maart 1938 nr. 193 houdende stukken betreffende de behandeling van het wetsontwerp houdende bepalingen omtrent de Nederlandse vlag, 1938, met retroacta 1932-1937 en krantenknipsels., 1932-1938; 334
      - Dossiercode II-1. Stukken betreffende publieke optredens en uitingen van de voorzitter van de Raad van Ministers en rechtstreeks of indirect ingekomen verzoeken om optreden, uiting of audiëntie., 1937-1940; 335
      - Dossiercode II-2. Convocaten voor vergaderingen van de Economische Commissie uit de ministerraad; minuten en doorslagen., 1937-1940; 718
      - Dossiercode II-3. Stukken betreffende monetaire zaken, convocaten van de Financiële Commissie uit de Ministerraad en brief van de minister van Handel, Nijverheid en Scheepvaart Steenberghe over een wijziging in een [verslag] van de Monetaire Commissie uit de ministerraad., 1937-1939; 336
      - Dossiercode II-4. Stukken betreffende het verkeer tussen de regering en de Kamers der Staten-Generaal., 1938-1940; 337-339
        - 1937-1938, 337
        - 1939, 338
        - 1940, 339
      - Dossiercode II-5. Stukken betreffende voorlichting en perszaken, de Regeringspersdienst en contacten met persbureaus en journalisten., 1938-1940; 340
      - Dossiercode II-6. Stukken betreffende aanstelling, ontslag, bezoldiging en toelagen van het ambtelijk personeel van het ministerie en daaronder ressorterende organen, voor ambtenaren verboden uniformen en insignes, vrije dagen, toelagen voor de boden van Justitie wegens hun verrichtingen ten behoeve van de vergaderingen van de ministerraad en verdere huishoudelijke aangelegenheden, 1937-1938, met geleidebrief van een hoofdcommies van het ministerie van Financiën bij de overdracht van dit dossier, dat oorspronkelijk voor de afdeling I B van het ministerie van Algemene Zaken bij dat van Financiën werd bijgehouden, alsmede latere stukken van dezelfde aard, 1938-1940., 1937-1940; 341
      - Dossiercode II-8. Stukken betreffende de vergaderingen, werkwijze en ambtelijke ondersteuning van de ministerraad, de instelling en samenstelling van bijzondere commissies daaruit, de toezending aan en retournering door de koningin van de notulen van de ministerraadsvergadering en een oproep van de ministerraad aan de kerkgenootschappen voor een gebed om uitredding uit en bewaring in de bange tijden van najaar 1939., 1937-1940; 342
      - Dossiercode II-9. Stukken betreffende de moeilijke situatie van bedrijven in verschillende bedrijfstakken., 1939-1940; 343
      - Instructie voor de postbehandeling bij AZ., [1937]; 344
        Eerste bladzijde ontbreekt.
      - Verzoekschriften om aanstellingen bij het ministerie, deels met doorslagen van afwijzende antwoorden., 1937; 345
      - Rapport van Generale Staf sectie III (Inlichtingen) aan W. Reyseger over W.F.C. Weber en de fotograaf E. Salomon, 1937, en interne aantekening van W.H. Fockema Andreae over de werkwijze van Salomon en diens plan om een reportage van de Ministerraad in vergadering te maken, z.j. [1938]., 1937-1938; 346
        Heeft aanduiding ‘Bu[ndel] Algemeen’.
      - Stukken betreffende de toedracht van de ministerscrisis leidende tot het aftreden van minister van Financiën De Wilde op 16 mei 1939 en overname van zijn portefeuille door Colijn, met de vragen welke een kamerlid in juni 1939 voornemens was daarover te stellen bij een interpellatie., 347
      - Stukken betreffende de val van het vierde kabinet Colijn., 1939; 348
        Zie voor andere stukken over hetzelfde onderwerp inv.nrs. 627-628.
      - Brief van F.C. Gerretson te Utrecht aan de redactie van NRC over de z.i. kwalijke gang van zaken bij de formatie van het kabinet-De Geer II, blijkens toegevoegde aantekening niet verzonden maar vermoedelijk door de schrijver aan De Geer ter hand gesteld., 1939; 349
      - Lijsten van de ministers van het kabinet-De Geer II in volgorde van de hoofdstukken van de Rijksbegroting, met woonadressen en telefoonnummers en latere wijzigingen., 1939-1940; 350
      - ‘In behandeling’, niet afgedane stukken, dossiergroepen ‘I, II en IIA Algemeen’., 1940; 351
        Kennelijk ingedeeld naar de hoofdstukken van de Rijksbegroting. Bevat:
        exh. 20 mei 1940 nr. 667 schriftelijke bekendmaking aan gemeente- en provinciale besturen van berichten en voorschriften der departementen
        exh. 22 mei 1940 nr. 673 vervanging van de secretaris-generaal van het ministerie van Sociale Zaken bij afwezigheid
        exh. 22 mei 1940 nr. 674 en 675 wijze van ondertekening namens het ministerie van Financiën
        exh. 22 mei 1940 nr. 680 vervanging van de secretaris-generaal van het ministerie van Binnenlandse Zaken bij afwezigheid
        exh. 29 mei 1940 nr. 693 opvolging van de waarnemend secretaris-generaal van het ministerie van Financiën
        exh. 29 mei 1940 nr. 694 aanwijzing waarnemend thesaurier-generaal
      - Interne notities van W.H. Fockema Andreae over (regerings-)propaganda en de organisatie daarvan, met bijlage., z.j. [1938?]; 352
      - Lijst van commissies uit de Ministerraad., z.j. [c. 1938]; 353
        Vermeldt Economische Commissie, Financieele Commissie en Ministerieele Commissie Werkfonds
      - Aantekeningen van W.H. Fockema Andreae van niet geïdentificeerde besprekingen of vergaderingen op 26 april en 4 mei van niet genoemde jaren., z.j. [c. 1938]; 354
      - Concept-circulaire over de organisatie bij de departementen naar aanleiding van de voorstellen van de commissie-Woltman. Stencil., z.j. [c.1938]; 355
        Heeft de paraaf van Colijn
      - Overzicht van de samenstelling van de vaste commissies van de Tweede Kamer., z.j. [1939?]; 356
    - Dossiergroep III: Buitenlandse Zaken., B.1.03.
      - Dossiercode III-1. Stukken betreffende de Nederlandse positie en optreden in bilateraal en multilateraal buitenlands verband., 1937-1940; 357
      - Dossiercode III-2 Stukken betreffende de Rijnscheepvaart en de positie van de Nederlandse havens ten opzichte van Antwerpen., 1935-1940; 358
      - Dossiercode III-3. Stukken betreffende de staatsgreep in Brazilië en de tijdelijke opschorting en gedeeltelijke hervatting van Braziliaanse betalingen op buitenlandse schulden., 1937-1938; 359
      - Dossiercode III-4. Stukken betreffende het goederen- en kapitaalverkeer tussen Nederland en Duitsland., 1938-1940; 360
      - Dossiercode III-6. Stukken betreffende de situatie van H. Salomons, oud-consul der Nederlanden te Zürich., 1937-1938; 361
      - Dossiercode III-7. Stukken betreffende de positie en het optreden van Nederland in Volkenbondsverband., 1938-1940; 362
      - Stukken betreffende de betrekkingen met individuele staten of groepen staten en betreffende het Volkenbondsmandaatgebied Palestina., 1937-1940; 363-395
        - Dossiercode III-8. Spanje, 1937-1940, 363
        - Dossiercode III-9. Zwitserland, 1937-1939, 364
        - Dossiercode III-10. Zweden, 1937-1940, 365
        - Dossiercode III-11. Frankrijk, 1938, 1940, 366
        - Dossiercode III-14. Oslo-staten (Scandinavische landen en Benelux), 1937-1939, 367
        - Dossiercode III-13. Italië, 1938, 368
        - Dossiercode III-16. Denemarken, 1937-1940, 369
        - Dossiercode III-17. Hongarije, 1938, 1940, 370
        - Dossiercode III-18. Roemenië, 1938-1939, 371
        - Dossiercode III-19. Ierland, 1938, 372
        - Dossiercode III-20. België en Luxemburg, 1938-1940, 373
        - Dossiercode III-21. China, 1938-1939, 374
        - Dossiercode III-22. Polen, 1938-1939, 375
        - Dossiercode III-23. Argentinië, 1938-1940, 376
        - Dossiercode III.24. Estland en Letland, 1938-1939, 377
        - Dossiercode III-25. Verenigde Staten van Amerika, 1938-1939, 378
        - Dossiercode III-26. Noorwegen, 1938-1939, 379
        - Dossiercode III-27. Zuid-Afrika, 1938-1940, 380
        - Dossiercode III-28. Bulgarije, 1938, 381
        - Dossiercode III-29. Tsjecho-Slowakije, 1938-1939, 382
        - Dossiercode III-30. Palestina, 1938, 383
        - Dossiercode III-31. Chili, 1938, 384
        - Dossiercode III-32. Ecuador, 1938-1939, 385
        - Dossiercode III-33. Portugal, 1938, 386
        - Dossiercode III-34. Mexico, 1938, 387
        - Dossiercode III-35. Turkije, 1938-1939, 388
        - Dossiercode III-36. Siam, 1938-1940., 389
        - Dossiercode III-37. Zuid-Slavië, 1938-1939, 390
        - Dossiercode III-38. Venezuela, 1939, 391
        - Dossiercode III-39. Duitse protectoraat Bohemen en Moravië, 1939, 392
        - Dossiercode III-40. Slowakije, 1939, 393
        - Dossiercode III-41. Finland, 1939-1940, 394
        - Dossiercode III-42. Afghanistan, 1940, 395
      - Briefwisseling tussen Colijn als minister van Buitenlandse Zaken ad interim en de secretaris-generaal van dat ministerie Snouck Hurgronje., 1937; 396
      - Brief van N. Goldmann, gedelegeerde van de Jewish Agency for Palestine bij de Volkenbond, aan Colijn als eerste afgevaardigde naar de Volkenbondsvergadering van 1937., 397
        Colijn was ‘eerste afgevaardigde’ uit hoofde van zijn ministerschap a.i. van Buitenlandse Zaken.
      - Aantekening over de opbouw van een nota van F. Vanlangenhove, secretaris-generaal van het Belgische ministerie van Buitenlandse Zaken, grondslag van besprekingen in het Comité Economique [van de Volkenbond], [1937]; 398
        Zie het NB bij het vorige nummer.
      - Eindverslag van de commissie van rapporteurs uit de Eerste Kamer over het ontwerp van wet tot goedkeuring van het te Montreux gesloten verdrag tot afschaffing van de capitulaties in Egypte, met kanttekening van Colijn., 1937; 399
        Capitulaties zijn overeenkomsten tussen staten waarbij aan ingezetenen van de ene staat handelsvoorrechten en -voordelen in de andere staat mogelijk worden gemaakt.
      - Brieven van minister van Buitenlandse Zaken Patijn aan Colijn, brief van minister van Financiën De Wilde aan Colijn, deels met bijlagen, en editie 15 augustus 1938 van ‘Völkerbund, Journal for International Politics’ met aangestreept artikel ‘Oslo versus Geneva’., 400
        Geen registratuurkenmerken van Algemene Zaken, wel bijschrift ‘Bu[ndel] Buitenlandse Zaken’
      - Exemplaar van Congressional Record. Proceedings and Debates of the 76th Congress, First Session 114 (8 juni 1939), met door Colijn aangekruiste passages en vermelding van mw. Colijn., 401
      - ‘In behandeling’, niet afgedane stukken, dossiergroep III (Buitenlandse Zaken)., 1939-1940; 402
        Bevat brieven zonder kenmerk van 23 januari en 25 september 1939 en 24 januari 1940 aan W.C. Beucker Andreae, hoofd afdeling Juridische Zaken van het ministerie van Buitenlandse Zaken, om terugzending van een nota van Mussert indertijd aan Colijn gezonden.
    - Dossiergroep IV: Justitie, B.1.04.
      - Dossiercode IV-1. ‘Diversen’., 1937-1940; 403
        De dossiertitel is ontleend aan het oorspronkelijke omslag. Bevat:
        exh. 28 sept. 1937 nr. 177 (met afstempeling van aankomst door Financiën) inz. Joodse vluchtelingen, met later toegevoegde brief van 19 november 1937 zonder exh.
        16 okt. 1937 nr. 5 inz.verslag van Congres voor Vergelijkend Recht te Den Haag
        15 nov. 1937 nr. 34 inz. uitzetting van dr. Bobby Sforcan Markoff
        exh. 17 nov. 1937 nr.. 78 inz. vervolging uitgever Dordrechtsch Nieuwsblad
        exh. 17 nov. 1937 nr. 80 inz. rechtszaak over woningbemiddeling door niet als makelaar beëdigde woningbureauhouder
        11 dec. 1937 nr. 70 inz. klachten van mw. P. Hennis-Vos te Amsterdam, met later toegevoegde niet-geregistreerde ingekomen en gedeponeerde stukken, zie ook 18 dec. 1937 nr. 82